

MARCOS CRUZ REYES

Desarrollador de software | Ingeniero informático

EXPERIENCIA PROFESIONAL

FarmaREYES | Desarrollador backend - frontend

Septiembre 2022 – marzo 2023

Tareas realizadas

- Desarrollo e implementación de un sistema de gestión del historial clínico y promoción para el consultorio médico FarmaREYES, operado por la Dra. Perla Xóchitl Reyes Reyes.
- Diseño de base de datos con MySQL, codificación backend con spring-boot y frontend con NextJs. Despliegue con Nginx y PM2 en Droplet (VPS) de Digital Ocean.

TEKSI Technology Consultans | Desarrollador trainee

Febrero 2022 – agosto 2022

Tareas realizadas

 Principalmente ayude a colaborar con el desarrollo de un portal web para automatizar la carga de los pedidos, brindando al cliente la posibilidad para que pueda visualizar en tiempo real información respecto a sus inventarios, órdenes, SKU's etc. Y la creación de Dashboard para concentrar la información más importante.

TEKSI Technology Consultans | Pasante/ Residente / Becario

Agosto 2021 - diciembre 2021

Tareas realizadas

- Identificación de requerimientos, diseño de interfaz, diseño de base de datos, codificación backend, frontend, BD e interfaces, pruebas, corrección de errores y pruebas finales.
- Principalmente colabore en el desarrollo de un sistema web de control de proyectos.

Punto de venta Transporte de antorcha "Región mixteca" | Proyecto integrador escolar

Febrero 2019 – junio 2019

Tareas realizadas

• El sistema permitió al sitio de trasportes "Región Mixteca" automatizar el control de todas sus actividades como son: registrar la venta de boletos, paquetería, cancelación de una reservación, viajes privados, corte de caja, lo cual supondrá un acceso rápido y sencillo a los datos.

Tecnologías: Java, Domótica con Arduino.

HABILIDADES PROFESIONALES

LENGUAJES / TECNOLOGÍAS

- JAVA
- ARDUINO
- HTML, CSS, JAVASCRIPT
- PHP
- ADOBE ILLUSTRATOR
- LINUX

BD

MYSQL

FRONTEND

- REACT
- NEXTJS

BACKEND

SPRING BOOT

PERFIL

Soy egresado del TecNM campus Acatlán de Osorio, Puebla. He aplicado conocimiento que he adquirido durante mi formación profesional. He tenido experiencia comprobada en la creación y diseño de software.

Me gustan los retos y aprender cosas nuevas de este gran mundo tecnológico porque soy firme con mis desiciones.

CONTACTO

- +52 (953) 126 61 26
- Puebla, México
- markconfig.dev@gmail.com

EDUCACIÓN

Ingeniero Informático

TecNM Campus Acatlán de Osorio 2017 – 2022

Taller: Mantenimiento preventivo y correctivo de telefonía celular.

Taller: Programación de Interfaces y Domótica con Arduino.

Taller: Programación del Robot NAO.

Taller: Introducción al Lenguaje de Programación Python.

IDIOMAS

Español: Nativo

Inglés: Intermedio